# 对经销商的装修补助怎么处理

提问人：cxl1102 时间：2011-01-18 16:16:11
公司对市场终端的经销商要求按照公司的形象标准进行门面装修，然后视不同的等级给于每平方米100/元的装修补贴，要求经销商提供装修发票，因此类装修补助单笔不大，但累积起来数额较大，请教是一次性进费用，还是做长期待摊分期摊销好呢？

回答人：chenyiwei
需要关注经销商获得该笔补贴需要满足什么附加条件，例如与本企业签订不短于多少年的经销协议，确保在合作期内从本企业购货金额不低于多少等。根据这些附加条件来看这些补助款在各期末是否符合资产的定义。如果符合资产定义的，可以在合作期限内分期摊销；否则只能一次性费用化。 另外，经销商向你们提供装修发票来抵的做法，在税务上是存在较大风险的。